【裁判字號】    89,中簡上,65
【裁判日期】    890706
【裁判案由】    家庭暴力之傷害罪
【裁判全文】
臺灣臺中地方法院刑事判決                        八十九年度中簡上字第六五號
    上  訴  人
    即  被  告  甲○○
右上訴人因家庭暴力之傷害案件，不服本院台中簡易庭八十八年度中簡字第二八０一
號中華民國八十九年一月二十六日第一審簡易判決（聲請案號：臺灣臺中地方法院檢
察署八十八年度偵字第一二八七二號）提起上訴，本院管轄之第二審合議庭判決如左
：
    主  文
上訴駁回。
甲○○緩刑參年，緩刑期內應付保護管束。
    事  實
一、甲○○與乙○○係夫妻關係，為家庭暴力防制法所稱之家庭成員，二人感情素來
    不睦，二人於民國八十八年四月二十五日十四時三十分許，在甲○○台中縣大里
    市○○路一二０巷十號住處，復因細故吵架。乙○○對甲○○摔酒瓶後，甲○○
    因而生氣並基於普通傷害之犯意，摑打乙○○一巴掌，致乙○○受有左耳前皮膚
    紅腫六×七公分、下唇擦傷一．五×０．五公分之傷害。
二、案經乙○○訴由台中縣警察局霧峰分局報請臺灣臺中地方法院檢察署檢察官偵查
    後聲請簡易判決處刑。
    理  由
一、訊據上訴人即被告（以下簡稱被告）甲○○矢口否認有何傷害犯行，並辯稱：伊
    打告訴人乙○○僅係要讓告訴人清醒，並無故意傷害告訴人之意思云云。惟查：
    被告於警訊、檢察官偵查及本院審理中均坦承有用手打告訴人耳光之事實，核與
    告訴人指訴情節相符，並有診斷証明書一紙附卷可稽。被告於偵查中並供稱因告
    訴人說伊在外面養女人，伊才打告訴人（偵查卷第十二頁背面），於本院審理中
    復供稱打告訴人是要讓告訴人清醒等語。足見被告應係對告訴人於前開時地爭吵
    行為不滿，而出手打告訴人耳光，並非出於防衛之意思而為防衛行為。被告既對
    其打告訴人之行為本身有所認識，且容認其打告訴人行為之發生，顯有傷害之故
    意，至於被告打告訴人係因告訴人指被告在外面養女人，或是要讓告訴人清醒，
    僅係被告犯罪之動機、目的，並無解於被告傷害罪之成立。從而，被告前開所辯
    ，尚不足採。本件事証明確，被告犯行，堪予認定。
二、核被告所為，係犯刑法第二百七十七條第一項之普通傷害罪，屬家庭暴力防制法
    第二條第二項所定之家庭暴力罪。原審依上開法條，判處被告罰金五千元，並諭
    知如易服勞役，以三百元折算一日，經核其認事用法均無違誤，量刑亦屬妥適，
    被告上訴空言否認犯行，並無理由，應予駁回。又查被告前此未曾受有期徒刑以
    上刑之宣告，有臺灣高等法院被告全國前案紀錄表及臺灣臺中地方法院檢察署刑
    案資料查註紀錄表在卷可稽，且被告任公職，與告訴人為夫妻關係，因吵架一時
    失慮，致罹刑章，告訴人所受傷害亦屬輕微，被告經此偵審教訓，當知所警惕，
    信無再犯之虞，本院認為對其所宣告之刑，以暫不執行為適當，爰併予宣告緩刑
    三年，以勵自新。另本件被告既因犯家庭暴力罪而受緩刑之宣告，併依家庭暴力
    防治法第三十條第一項之規定宣告緩刑期內應付保護管束。
三、據上論斷，應依刑事訴訟法第四百五十五條之一第三項、第三百六十八條、第三
    百七十三條，刑法第十一條前段、第七十四條第一款，家庭暴力防治法第三十條
    第一項，判決如主文。
本案經檢察官林蓉蓉到庭執行職務。
中      華      民      國    八十九    年      七      月      六      日
                              臺灣臺中地方法院刑事第一庭
                                 審判長法  官   陳  繼  先
                                      法  官    李  國  增
                                      法  官    鄭  文  祺
右正本證明與原本無異。
不得上訴。
                                      書記官
中    華    民    國      八十九      年       七      月     七    日


司法院資訊處製作；財團法人民間司法改革基金會備份。
